ЭЛЬХАН ШАРШЕНБЕКОВ

Front-End Developer

+996-990-385-056

https://www.linkedin.com/in/elcho

@ boss.armsport@gmail.com

◊ Kyrgyzstan, Bishkek

SUMMARY

Как Full-Stack разработчик, мои компетенции охватывают широкий спектр технологий, включая Next.js, React, Fastify и Express. Я легко нахожу общий язык с людьми и постоянно стремлюсь к развитию. Меня увлекает изучение новых технологий и открытие для себя чего-то нового, и я также с удовольствием делюсь своим опытом с другими благодаря гибкому (Flexible) подходу к работе.

EDUCATION

Бакалавр по компьютерным наукам

Иссык-Кульский государственный университет имени К. Тыныстанова

GPA **3.7** / 4.0

EXPERIENCE

Front-End Freelancer

Word of mouth

= 11/2021 - 09/2022

♀ Kyrgyzstan, Bishkek

Опыт в разработке веб-сайтов для разнообразных компаний и стартапов.

- Сосредотачиваюсь на качестве и производительности
- Осуществляю создание функциональных и визуально привлекательных пользовательских интерфейсов
- Взаимодействую с клиентами, учитывая их потребности и предоставляя соответствующие решения
- Преобразовываю дизайнерские макеты в код, обеспечивая точное соответствие
- Активно изучаю новые технологии для постоянного профессионального роста

Front-End Mentor

Secom & WeDevX

iii 10/2022 - Present ♀ Kyrgyzstan, Bishkek

Лидер команды студентов, специализирующихся на Front-end разработке с использованием передовых технологий.

- Обучаю языки JavaScript и TypeScript, а также фреймворки React и Next.js
- Мотивирую начинающих профессионалов
- Часто присутствую онлайн в Discord

Full-Stack Developer

WeDevX

WeDevX - это образовательная платформа для тех, кто мечтает стать профессионалами будущего в области информационных технологий: от разработчиков SDET и Full-Stack до менеджеров продукта.

- Работал в службе поддержки для студентов в различных направлениях
- Рефакторинг кода другого человека
- Разработал собственный индивидуальный Back-End & Front-End для тестирования AmoCRM
- Разработал Plugin AmoCRM в Back-End
- Интегрировал систему AmoCRM в Back-End
- Разработал Source of Traffic в Front-End и Back-End
 - Отличный опыт работы в команде

LANGUAGES

Kyrgyz	Native	English	Pre-Intermediate
Russian	Native		

https://elcho911.pro

SKILLS

Client-Side

React Vite Redux Toolkit **NextIS** JavaScript **SCSS TypeScript** нтмі Framer Motion **SVG** Adaptive layout Cross-browser layout RestAPI Server-side

NodeJS TypeScript **PostgreSQL** MySQL MongoDB Supabase **Firebase** NameCheap Cyclic **Express Fastify CRM** Plugin Prisma-ORM **RestAPI**

Development & Tools

VS code WebStorm Postman Git Bash **GitHub Desktop** Docker **FileZilla** Jira Scrum **Agile** Slack Discord Linux

PROJECTS

AmoCRM

🛱 07/2023 - Present Kyrgyzstan, Karakol

Удобный инструмент для тестирования и взаимодействия с СRM-системой.

- Этот проект позволит успешно интегрировать CRM в ваш Backend
- С правильно структурированным кодом разработка для новых разработчиков будет легкой

DevX Magazine

m 01/2023 - 02/2023 Kyrgyzstan, Karakol https://devx911.netlify.app

Разработка пользовательской системы DevX Karakol для отслеживания посещаемости студентов, включая административную панель и базу данных.

- DevX Magazine это веб-сайт журнала с возможностью онлайн-аннотирования людей
- Вы легко скопируете аннотированных пользователей кнопкой "Сору" и отправите отчеты в WhatsApp и другие платформы